臺灣高等法院高雄分院刑事判決　　　　 94年度上訴字第512號
上　訴　人　甲○○
即　被　告
上列上訴人因違反毒品危害防制條例案件，不服臺灣高雄地方法
院93年度訴更字第10號中華民國94年2月23日第一審判決（起訴
案號：臺灣高雄地方法院檢察署93年度毒偵字第987 號、第1279
號，移送併辦案號：92年度毒偵字第7031號），提起上訴，本院
判決如下：
    主  文
上訴駁回。
    事      實
一、甲○○前曾因施用毒品案件，經原審法院裁定送觀察勒戒，
    認無繼續施用毒品之傾向，於91年1 月31日執行完畢釋放。
    詎仍不知警惕，於上開觀察勒戒執行完畢釋放後5 年內，又
    基於施用第一級毒品海洛因之概括犯意，自92年11月中旬之
    某時起至93年2 月19日止，連續在高雄市小港區地點不詳之
    公園公廁內及同市○○區○○街83號華陽飯店內，多次以針
    筒注射之方式施用海洛因，平均約每日施用1 次，最後1次
    在93年2 月19日下午6 時許，在高雄市○○區○○街83號華
    陽飯店515 號房內施用。嗣甲○○因另案為警於92年11月30
    日晚間9 時40分許，在高雄市○○區○○街219 號6 樓之17
    處拘提到案，而查得其所持有內羼有海洛因之針筒1支 （內
    含海洛因淨重0.07公克）；復於93年1 月27日下午3時30 分
    許，在高雄市前金區○○○路94號前，因另涉竊盜案件被警
    查獲，經警採尿後獲悉其施用海洛因；再於93年2 月19日晚
    上10時5 分許，在高雄市○○區○○街83號華陽飯店51 5號
    房內為警查獲，並扣得海洛因1 包（淨重0.23公克）及其所
    有供其施用海洛因之鬆緊帶3 條及針筒1 支。
二、案經航空警察局高雄分局、高雄市政府警察局、高雄市政府
    警察局鹽埕分局移送臺灣高雄地方法院檢察署檢察官偵查起
    訴及移送併案。
    理      由
一、訊據上訴人即被告甲○○對上開事實供認不諱，且其先後3
    次為警查獲後所採之尿液，經送高雄市立凱旋醫院鑑驗結果
    ，均呈施用海洛因後之嗎啡陽性反應，此有該醫院出具之煙
    毒尿液檢驗成績書3 張附卷可稽；又於92年11月30日查扣內
    含白色粉末之針筒1 支，以及93年2 月19日扣案之白色粉末
    1 包，經法務部調查局鑑定結果，均認係海洛因無訛，亦有
    該局鑑定通知書2 份在卷足憑；另有92年11月30日被告持有
    羼有海洛因粉末之針筒1 支、93年2 月19日被告持有供施用
    海洛因所用之針筒1 支及鬆緊帶3 條等物扣案可資佐證，顯
    見被告之上述自白核與事實相符；又被告甲○○前曾因施用
    毒品案件，經原審法院裁定送觀察勒戒，認無繼續施用毒品
    之傾向，於91年1 月31日執行完畢釋放，有臺灣高等法院被
    告全國前案紀錄表在卷可按，其於觀察勒戒執行完畢釋放後
    5 年內又為本件施用海洛因之事證明確，犯行堪以認定。
二、查海洛因係毒品危害防制條例第2 條第2 項第1 款所稱之第
    一級毒品，核被告甲○○所為，係犯毒品危害防制條例第10
    條第1 項之施用第一級毒品罪，其持有毒品之低度行為，應
    為施用毒品之高度行為所吸收，不另論罪。被告多次施用毒
    品海洛因行為，時間緊接，所犯罪名相同，顯係出於概括之
    犯意為之，為連續犯，應依刑法第56條之規定以一罪論，並
    加重其刑。公訴人雖未就被告所犯92年11月中旬某時起至同
    年12月底前之施用海洛因犯行部分起訴，惟查被告此部分所
    犯，與經起訴之施用海洛因犯行，係連續犯，有裁判上一罪
    之關係，本院自得併予審判。
三、原審因而適用毒品危害防制條例第10條第1 項、第18條第1
    項前段，刑法第11條、第56條、第38條第1 項第2 款之規定
    ，並審酌被告前於91年間因施用毒品案件，經裁定觀察勒戒
    ，認無繼續施用毒品之傾向，嗣由臺灣高雄地方法院檢察署
    檢察官為不起訴處分確定在案，此有刑案資料查註紀錄表可
    佐，被告獲邀寬典，竟仍為本件施用毒品犯行，足見其陷溺
    毒癮，惟其犯罪後於審理中已坦供犯行，態度良好等一切情
    狀，量處有期徒刑1 年；在92年11月30日為警查扣針筒內之
    海洛因（淨重0.07公克）及93年2 月19日查扣之海洛因1 包
    （淨重0.23公克），均係查獲之毒品，均依毒品危害防制條
    例第18條第1 項前段之規定沒收銷燬之；另扣案之針筒2 支
    （不含內含之海洛因）、鬆緊帶3 條，則為供被告施用海洛
    因所用或預備之物，業據被告於審理供明在卷，均依刑法第
    38 條 第1 項第2 款規定沒收之，其認事用法，均無不合，
    量刑亦屬適當，被告上訴意旨，以原審量刑過重，指摘原判
    決不當，為無理由，應予駁回。
據上論斷，應依刑事訴訟法第368條，判決如主文。
本案經檢察官林惠到庭執行職務。
中　　華　　民　　國　　94　　年　　8 　　月　　16　　日
                  刑事第七庭    審判長法  官  莊飛宗
                                      法  官  黃三友
                                      法  官  黃憲文
以上正本證明與原本無異。
如不服本判決應於收受本判決後10日內向本院提出上訴書狀，其
未敘述上訴理由者，並得於提起上訴後10日內向本院補提理由書
狀（均須按他造當事人之人數附繕本）「切勿逕送上級法院」。
中　　華　　民　　國　　94　　年　　8 　　月　　18　　日
　　　　　　　　　　　　　　　　　　　書記官  葉淑華
附錄本判決論罪科刑法條：
毒品危害防制條例第10條第1 項：
施用第一級毒品者，處6 月以上5 年以下有期徒刑。
